ACORDAO-COMPLETO-2460230

ACÓRDÃO DE RELAÇÃO

ACÓRDÃO DE RELAÇÃO 4506/2021 ATA 7/2021 - SEGUNDA CÂMARA

Acórdão 4506/2021-TCU-Segunda Câmara
	Os Ministros do Tribunal de Contas da União ACORDAM, por unanimidade, com fundamento nos arts. 1º, inciso V, e 39, incisos I e II, ambos da Lei nº 8.443, de 16 de julho de 1992, c/c os arts. 1º, inciso VIII; 143, inciso II; 259, incisos I e II, e 260 do Regimento Interno/TCU, em considerar prejudicado, por perda de objeto, o exame dos atos a seguir relacionados, de acordo com os pareceres emitidos nos autos.
1. Processo TC-Processo 005.055/2021-0 (PENSÃO CIVIL) 
	1.1. Interessados: Carmelina de Jesus Moreira (XXX.556.896-XX) ; Cicera Pereira Xavier Leite (XXX.716.584-XX) ; Edite Bertoldo da Silva (XXX.037.707-XX) ; Edite Nascimento Floriano (XXX.797.354-XX) ; Edna Maria Marques da Conceicao (XXX.337.266-XX) ; Elenice da Cruz de Castro (XXX.215.527-XX) ; Hermenegilda Siqueira e Silva (XXX.760.041-XX) ; Josefa Izabel dos Santos (XXX.202.555-XX) ; Jovelina Soares da Silva (XXX.935.722-XX) ; Margarida Bastos Pinheiro (XXX.585.285-XX) ; Maria Lucia da Cruz Martins (XXX.826.782-XX) ; Maria de Lourdes Ribeiro Pyramo (XXX.445.886-XX) ; Maria dos Anjos Milarde Barbosa (XXX.924.846-XX) ; Marina da Conceicao Novaes (XXX.200.857-XX) ; Myriam Carmo Landsmann Leite (XXX.675.207-XX) ; Neildes Ribeiro Santos (XXX.608.075-XX) ; Salete Antunes Monteiro (XXX.604.719-XX) ; Severina Gomes de Moraes (XXX.892.014-XX) ; Terezinha de Jesus Ratacasso Franca (XXX.660.534-XX) ; Valdeci Rodrigues da Silva Araujo (XXX.110.904-XX) 
	1.2. Órgão/Entidade: Ministério dos Transportes, Portos e Aviação Civil
	1.3. Relator: Ministro Bruno Dantas
	1.4. Representante do Ministério Público: Procurador Sergio Ricardo Costa Caribé
	1.5. Unidade Técnica: Secretaria de Fiscalização de Integridade de Atos e Pagamentos de Pessoal e de Benefícios Sociais (Sefip) .
	1.6. Representação legal: não há.
	1.7. Determinações/Recomendações/Orientações: não há.

Segunda Câmara

Carmelina de Jesus Moreira (XXX.556.896-XX); Cicera Pereira Xavier Leite (XXX.716.584-XX); Edite Bertoldo da Silva (XXX.037.707-XX); Edite Nascimento Floriano (XXX.797.354-XX); Edna Maria Marques da Conceicao (XXX.337.266-XX); Elenice da Cruz de Castro (XXX.215.527-XX); Hermenegilda Siqueira e Silva (XXX.760.041-XX); Josefa Izabel dos Santos (XXX.202.555-XX); Jovelina Soares da Silva (XXX.935.722-XX); Margarida Bastos Pinheiro (XXX.585.285-XX); Maria Lucia da Cruz Martins (XXX.826.782-XX); Maria de Lourdes Ribeiro Pyramo (XXX.445.886-XX); Maria dos Anjos Milarde Barbosa (XXX.924.846-XX); Marina da Conceicao Novaes (XXX.200.857-XX); Myriam Carmo Landsmann Leite (XXX.675.207-XX); Neildes Ribeiro Santos (XXX.608.075-XX); Salete Antunes Monteiro (XXX.604.719-XX); Severina Gomes de Moraes (XXX.892.014-XX); Terezinha de Jesus Ratacasso Franca (XXX.660.534-XX); Valdeci Rodrigues da Silva Araujo (XXX.110.904-XX)

BRUNO DANTAS

não há.

Procurador Sergio Ricardo Costa Caribé

PENSÃO CIVIL (PCIV)

Secretaria de Fiscalização de Integridade de Atos e Pagamentos de Pessoal e de Benefícios Sociais (Sefip).